【裁判字號】    89,交易,217
【裁判日期】    890621
【裁判案由】    過失致死
【裁判全文】
臺灣桃園地方法院刑事判決                        八十九年度交易字第二一七號
    公  訴  人  臺灣桃園地方法院檢察署檢察官
    被      告  丙○○
    選任辯護人  簡長順律師
右列被告因過失致人於死案件，經檢察官提起公訴（八十九年度偵字第四三四三號）
，本院判決如左：
        主  文
丙○○因過失致人於死，處有期徒刑陸月，如易科罰金以參佰元折算壹日，緩刑參年
。
        事  實
一、丙○○於民國八十八年十月十三日下午九時五分許酒後騎乘乙部ＳＥＥ－８６２
    號輕型機車，沿桃園縣八德市○○路○段由桃園市往大溪鎮方向行駛，行經桃園
    縣八德市○○路○段五三五號對面外側車道時，本應注意飲酒後其吐氣所含酒精
    成份超過每公升○‧二五毫克以上者，不得駕車，及汽車行駛時（依道路交通安
    全規則第二條第一款規定，機器腳踏車係該款所指涉之汽車），駕駛人應注意車
    前狀況，隨時採取必要之安全措施，以避免危險之發生，而依當時天候晴、路面
乾燥、無缺陷、亦無障礙、視距良好等外界客觀情狀，並無不能注意之情事，詎
    丙○○竟疏未保持客觀之必要注意義務，猶貿然行進，致於前址八德市○○路○
    段五五三五號對面外側車道，撞及甫自桃園縣八德市○○路○段五三五號「啟銘
    機械公司」橫越馬路行走之王松根，造成王松根受有頭部外傷及顱內出血等傷害
    ，經送往桃園縣桃園市敏盛醫院急救，仍因傷過重，延至八十八年十月十五日上
    午六時許不治死亡，嗣於桃園縣警察局八德分局八德派出所警員乙○○到達前址
    八德市○○路○段五三五號對面外側車道處理調查本案時，丙○○即向警員乙○
    ○自首，並接受裁判，經警測得吐氣所含酒精成分為每公升零點四一毫克。
二、案經臺灣桃園地方法院檢察署檢察官相驗後自動檢舉偵查起訴。
        理  由
一、訊據被告丙○○對於右揭犯罪事實迭於警、偵訊及本院八十九年六月七日審理中
    坦承不諱，並有道路交通事故調查報告表乙紙、現場照片四幀及酒精測定值乙紙
    附卷可稽；又被害人王松根確因本件車禍死亡，亦經臺灣桃園地方法院檢察署檢
    察官督同檢驗員相驗屬實，並制有勘驗筆錄、驗斷書、相驗屍體證明書各乙份在
    卷足稽。再按汽車駕駛人應注意飲酒後其吐氣所含酒精成份超過每公升○‧二五
    毫克以上者，不得駕車，且汽車行駛時，駕駛人應注意車前狀況，隨時採取必要
    之安全措施，道路交通安全規則第一百十四條第二款、第九十四條第三項分別定
    有明文，是被告騎乘機車行進時，自應注意並履行上開法令所課予之客觀注意義
    務，另依卷附之乙紙道路交通事故調查報告表以觀，當時天候晴、路面乾燥、無
    缺陷、亦無障礙，視距良好，顯見依當時路面、天侯、視距等客觀情形，被告應
    有預見結果及迴避結果發生之可能性，詎被告竟疏未履行客觀之注意義務而肇事
    ，顯見被告具有過失之主觀不法構成要件甚明；更且由於被告對於被害人製造、
    昇高了一個法所不容許之風險，並任由該風險在具體事件歷程中實現，而導致構
    成要件結果之發生（即被害人因本件肇事車禍而死亡），足證該結果於客觀上係
    可歸責於被告無訛，亦即被害人之死亡與被告之過失行為間，存有相當因果聯絡
    關係，是本件事證明確，被告犯行洵堪認定，應予依法論科。
二、核被告所為係犯刑法第二百七十六條第一項之普通過失致人於死罪，又被告酒醉
    駕車，因而致被害人死亡，依法應負刑事責任，並依道路交通管理處罰條例第八
    十六條第一項之規定，加重其刑；再被告於犯罪後，主動向桃園縣警察局八德分
    局八德派出所警員乙○○自首，並接受裁判，此節業據警員乙○○到庭結證在卷
    ，爰依刑法第六十二條前段之規定減輕其刑，並依法先加後減之。爰審酌被告之
    品性、生活狀況、智識程度、犯罪所生危害，及業與被害人家屬達成和解，賠償
    新台幣二百四十萬元，此節業據被害人家屬甲○○於本院八十九年六月七日審理
    中陳稱在卷，及被害人橫越馬路，亦難謂無過失歸責原因，及被告犯罪後，深具
    悔意，犯罪後態度尚稱良好等一切情狀，爰量處如主文所示之刑，並諭知易科罰
    金之折算標準，以資懲戒。末查告前未曾受有期徒刑以上刑之宣告，有本院被告
    全國前案紀錄表及臺灣桃園地方法院檢察署刑案資料查註紀錄表各乙紙在卷足佐
    ，其因一時疏於注意，致罹刑典，事後已坦承犯行，深具悔意，經此刑之宣告後
    ，應知所警惕信無再犯之虞，本院認以暫不執行為適當，併予宣告緩刑三年，以
    啟自新。
據上論斷，應依刑事訴訟法第二百九十九條第一項前段，道路交通管理處罰條例第八
十六條第一項、刑法第二百七十六條第一項、第六十二條前段、第四十一條，第七十
四條第一款，罰金罰鍰提高標準條例第一條前段、第二條，判決如主文。
本案經檢察官張尹敏到庭執行職務。
中      華      民      國    八十九    年      六      月    二十一    日
                                臺灣桃園地方法院刑事第五庭
                                           法  官   林信旭
右正本證明與原本無異。
如不服本判決，應於判決送達後十日內，向本院提出上訴狀。
                                          書記官    吳一凡
中      華      民      國    八十九    年      六      月    二十三    日
附論罪科刑依據之法條：刑法第二百七十六條第一項。
因過失致人於死者，處二年以下有期徒刑、拘役或二千元（現已提高十倍為
二萬元）以下罰金。
從事業務之人，因業務上之過失犯前項之罪者，處五年以下有期徒刑或拘役
得併科三仟元（現已提高十倍為三萬元）以下罰金。


司法院資訊處製作；財團法人民間司法改革基金會備份。
